臺灣高雄地方法院民事裁定　　　　　　　94年度財管字第13號
聲　請　人　財政部臺灣省南區國稅局
法定代理人　甲○○
代　理　人　乙○○
聲請人聲請指定被繼承人丙○○之遺產管理人事件，本院裁定如
下：
    主      文
選任丁○○（女性，民國60年2 月18日生，
00000000號，
承人丙○○（男性，民國29年12月2 日生，
00000000號，生前最後
之遺產管理人。
程序費用由被繼承人丙○○之遺產負擔。
    理      由
一、按先順序繼承人均拋棄其繼承權時，由次順序之繼承人繼承
    。其次順序繼承人有無不明或第四順序之繼承人均拋棄其繼
    承權者，準用關於無人承認繼承之規定；又繼承開始時，繼
    承人有無不明而未能依民法第1177條選定遺產管理人時，得
    由利害關係人或檢察官聲請法院選任之，民法第1176條第6
    項、第1178條第2 項分別定有明文。
二、聲請意旨略以：被繼承人丙○○於民國92年3 月15日去世，
    其配偶、子女、孫子女皆已拋棄繼承權，其父母已經死亡，
    其兄弟姐妹除死亡者外，亦皆拋棄繼承，經查其遺有坐落於
    高雄縣鳳山市○○段第1278之2 、1289、1289之47、1289之
    49 、1289 之51、1336之5 地號、坐落於高雄縣鳳山市○○
    ○段第149 之137 、149 之138 、162 之19地號及坐落於高
    雄縣仁武鄉○○段第840 地號等11筆土地，暨門牌號碼為高
    雄縣鳳山市○○○路135 號、高雄縣鳳山市○○○路150 號
    之房屋二棟，及位於高雄縣鳳山信用合作社、彰化商業銀行
    高雄分行、合作金庫商業銀行五甲分行之存款等財產，無人
    繼承，惟被繼承人丙○○生前積欠87年度至91年度之地價稅
    及89年度至92年度之房屋稅款，合計新台幣（下同）174,04
    3 元，其所遺遺產經核約須繳納5,904,300 元之遺產稅，然
    自被繼承人死亡迄今均無人向聲請人申報遺產稅，為此爰依
    遺產及贈與稅法第6 條及非訟事件法第78條第1 項規定，聲
    請指定被繼承人丙○○之遺產管理人等語。
三、查聲請人主張之前揭事實，業據其提出被繼承人丙○○之遺
    產稅課稅資料參考清單1 件、繼承系統表1 件、台灣高雄地
    方法院92年4 月29日92年度繼字第548 號通知函1 件、台灣
    高雄地方法院92年5 月2 日92年度繼字第583 號通知函1 件
    、台灣高雄地方法院92年5 月2 日92年度繼字第588 號通知
    函1 件、全戶
    高雄縣鳳山市第二戶政事務所93年12月27日鳳二戶字第0930
    007131號函1 件、高雄縣鳳山市第二戶政事務所94年1 月5
    日鳳二戶字第0940000062號函1 件、財政部台灣省南區國稅
    局欠稅總歸戶查詢情形表1 件，本院復依職權調閱本院92年
    度繼字第548 號、92年度繼字第583 號、92年度繼字第588
    號事件卷證，核屬相符，堪信真實。揆諸首揭法條規定與說
    明，聲請人既為被繼承人丙○○之債權人，應屬利害關係人
    無疑，其向本院聲請指定被繼承丙○○之遺產管理人，當屬
    有據，經本院通知被繼承人丙○○之女兒丁○○，其到庭陳
    明願意擔任被繼承人之遺產管理人（見本院94年4 月13日非
    訟事件筆錄），本院審酌：被繼承人丙○○之女兒丁○○對
    被繼承人丙○○之債務狀況應有相當程度之瞭解，具有管理
    被繼承人遺產之能力，復有擔任本件遺產管理人之意願，當
    可期待其能積極善盡管理被繼承人丙○○遺產之職責等一切
    情狀，認為為利於管理及處理被繼承人丙○○後續之遺產問
    題，爰依聲請選任丁○○為被繼承人丙○○之遺產管理人。
四、依民法第1150條，裁定如主文。
中　　華　　民　　國　　94　　年　　4 　　月　　14　　日
                  家事法庭法　官　賴文姍
正本係照原本作成。
如對本裁定抗告須於裁定送達後10日內向本院提出抗告狀。
中　　華　　民　　國　　94　　年　　4 　　月　　14　　日
                          書記官　黃國忠
